臺灣高雄地方法院民事判決
                                     111年度小上字第14號
上  訴  人  六號綠洲管理委員會

法定代理人  陳臣乾  
被  上訴人  國城建設股份有限公司

法定代理人  蔡麗環  

上列當事人間請求給付管理費事件，上訴人對於民國110 年12月
28日本院110 年度雄小字第2225號第一審判決提起上訴，本院判
決如下：
    主  文
上訴駁回。
第二審訴訟費用壹仟伍佰元由上訴人負擔。
    理  由
一、上訴意旨略以：原審以被上訴人未繳交所有坐落上訴人社區
    即門牌號碼高雄市○○區○○街00號1樓建物（下稱系爭建物）
    之管理費已20餘年，遽認上訴人社區全體區分所有權人已默
    示同意免除被上訴人繳納管理費之義務，疏未審酌被上訴人
    僅將系爭建物交付上訴人供作社區兒童智慧走廊使用，上訴
    人歷年之會議紀錄均無免除上訴人繳納管理費約定之記錄，
    況上訴人於民國104年11月30日經區分所有權人會議決議通
    過增定住戶規約第12條第1項「管理費由各區分所有權人負
    擔...62號、94號及空戶每坪以15元計算」，被上訴人即負
    有繳納管理費之義務，原審疏未審究此重要有利於上訴人之
    證據，逕認上訴人未舉證社區規約明定被上訴人應繳納管理
    費之義務，顯有失公允，自有判決違背法令之違誤。爰提起
    上訴，請求廢棄原判決等語。
二、按對於小額程序之第一審判決提起上訴，非以其違背法令為
    理由，不得為之；所謂判決違背法令，乃指判決不適用法規
    或適用不當，或有民事訴訟法第469 條所列第1 款至第5 款
    事由，其判決當然為違背法令，民事訴訟法第436 條之24第
    2 項、第436 條之32第2 項準用第468 條及第469 條第1 款
    至第5 款分別定有明文。是於小額事件中所謂違背法令，並
    不包含認定事實錯誤、取捨證據不當或就當事人提出之事實
    或證據疏於調查或漏未斟酌之判決不備理由情形。又小額程
    序之第二審判決，依上訴意旨足認上訴為無理由者，得不經
    言詞辯論為之，民事訴訟法第436 條之29第2 款亦有明文。
    又取捨證據、認定事實係屬事實審法院之職權，苟事實審法
    院為判決時，已斟酌全辯論意旨及調查證據之結果，以判斷
    事實之真偽，且其判斷與經驗法則及論理法則亦無不符，自
    難謂為違背法令。
三、經查，被上訴人對上訴人是否負有給付管理費之義務，業經
    原審依卷內預定買賣契約書、系爭房屋歷年使用情形，審酌
    上訴人之規約固明定管理費由各區分所有權人分擔，但仍授
    權管理委員會就管理費之調整、收取等細節有決定權，而系
    爭房屋自始即供上訴人之社區住戶作為公共設施使用，房屋
    稅均由上訴人繳納，參以被上訴人20餘年均未曾繳納管理費
    等兩造不爭之事實，認定上訴人全體區分所有權人默示同意
    被上訴人無庸繳納管理費，並敘明上訴人所提事證未能證明
    社區所有權人表決同意被上訴人就系爭房屋負有繳納管理費
    之義務，核屬事實審法院取捨證據、認定事實之職權範圍，
    而取捨證據、認定事實本係事實審法院之職權，則原判決依
    卷證資料，斟酌全辯論意旨，依論理及經驗法則而為證據之
    取捨並為說明，形式上即無何違背法令之處，上訴人就原審
    取捨證據、認定事實之職權行使加以指摘，揆諸前揭說明，
    非有理由。
四、綜上所述，原判決並無上訴人所指違背法令情事，上訴人提
    起上訴，求予廢棄改判，依其上訴意旨，足認上訴為無理由
    ，爰依民事訴訟法第436條之29第2款規定，不經言詞辯論，
    逕以判決駁回。
五、小額訴訟之上訴程序，法院為訴訟費用之裁判時，應確定其
    費用額，民事訴訟法第436 條之19第1 項、第436 條之32第
    1 項規定甚明。本件第二審訴訟費用為新臺幣1,500 元，應
    由上訴人負擔，爰併為確定如主文第2 項所示。
六、據上論結，本件上訴為無理由，依民事訴訟法第436條之29
    第2款、第436條之32第1項、第2項、第449條第1項、第436
    條之19第1項、第78條，判決如主文。 　　
中　　華　　民　　國　 111　　年　  3　  月　　28   　日
                  民事第四庭  審判長法　官　鄭子文
                                    法　官　徐彩芳
                                    法　官　鄭伊倫
以上正本係照原本作成。
本判決不得上訴。
中　　華　　民　　國　　111 　年　　3 　　月　　28　　日
                                    書記官　林雅婷